# 请教陈版，施工类企业的关联交易

提问人：hrtsex 时间：2013-03-22 18:32:10
陈版，因施工企业自身的特点，目前接触到的一施工企业，个人股东、高管（均是关联方）备用金借款金额过大，对上新三板有多大影响呢？这块有没有什么好的规范建议？

回答人：chenyiwei
由于现在在全国股份转让系统公司挂牌也是要经过证监会审核的，所以不排除在关联方资金占用等方面的审核标准趋同于IPO（考虑到未来不同板块之间的“转板”简化程序的制度设计，这样规范是必要的），因此建议从严把握，按照IPO的标准予以考虑。